最高法院民事判決　　　　　　　　九十六年度台再字第五三號
再 審原 告　拓興營造有限公司
法定代理人　乙○○
訴訟代理人　潘正芬律師
再 審被 告　遠東國際商業銀行股份有限公司
法定代理人　甲○○
上列當事人間分配表異議之訴事件，再審原告對於中華民國九十
五年九月二十一日本院判決（九十五年度台上字第二○九三號）
，提起再審之訴，本院判決如下：
    主  文
再審之訴駁回。
再審訴訟費用由再審原告負擔。
    理  由
本件再審原告對本院九十五年度台上字第二○九三號駁回其上訴
部分之確定判決（下稱原確定判決）以有民事訴訟法第四百九十
六條第一項第一款所定事由，對之提起再審之訴，係以：執行法
院拍賣伊所有系爭房地，所定價格已含營業稅，再審被告承受系
爭房地，自應由其負擔營業稅；且再審被告雖就系爭房地有抵押
權，惟其優先受償範圍不及於該房地拍賣所得價款之含稅部分，
原確定判決認稽徵機關就系爭房地核課之營業稅應次於再審被告
之抵押權受償，有違司法院大法官會議釋字第三六七號解釋及加
值型及非加值型營業稅法（下稱營業稅法）第五十七條規定，適
用法規顯有錯誤云云，為其論據。
查銷售貨物或勞務之營業人為營業稅之納稅義務人，營業稅法第
二條第一款定有明文。又司法院大法官會議釋字第三六七號解釋
，係認修正前營業稅施行細則第四十七條及財政部發布之「法院
、海關及其他機關拍賣或變賣貨物課徵營業稅作業要點第二項規
定課買受人申報繳納營業稅之義務，與營業稅法規定出賣人為納
稅義務人之規定抵觸。再者，營業稅法第五十七條僅規定：「納
稅義務人欠繳本法規定之稅款、滯報金、怠報金、滯納金、利息
及合併、轉讓、解散或廢止時依法應徵而尚未開徵或在納稅期間
屆滿前應納之稅款，均應較普通債權優先受償」，並未規定上開
欠繳稅款應優先於抵押權受償。原確定判決認系爭執行程序拍賣
再審原告所有房地，再審原告既係出賣人，即有繳納營業稅之義
務，並認前訴訟程序第二審判決以執行法院就系爭房地拍賣所得
金額製作之分配表，列載再審被告之第一順位抵押權所擔保債權
之受償次序，優先於財政部台北市國稅局就系爭房地核課再審原
告營業稅新台幣二百二十二萬九千五百二十四元，並未違背營業
稅法第五十七條規定，因而維持前訴訟程序第二審關於駁回再審
原告追加之訴之判決，駁回該部分再審原告之第三審上訴，經核
並無適用法規顯有錯誤之情形。再審原告指摘原確定判決有民事
訴訟法第四百九十六條第一項第一款規定之再審理由，聲明廢棄
，非有理由。
據上論結，本件再審之訴為無理由。依民事訴訟法第七十八條，
判決如主文。
中　　華　　民　　國　九十六　年　　十　　月　二十五　日
                      最高法院民事第七庭
                          審判長法官  劉　福　來
                                法官  陳　國　禎
                                法官  陳　重　瑜
                                法官  吳　謀　焰
                                法官  許　正　順
      本件正本證明與原本無異
                                      書  記  官
中　　華　　民　　國　九十六　年　 十一 　月　　九　　日
                                                      Ｅ
